臺灣桃園地方法院刑事判決
111年度原交簡上字第13號
上  訴  人  臺灣桃園地方檢察署檢察官 
被      告  曾智康



指定辯護人  本院公設辯護人王暐凱
上列上訴人因被告公共危險案件，不服本院中華民國111年2月14
日111年度壢原交簡字第5號第一審簡易判決（聲請簡易判決處刑
書案號：110年度速偵字第5305號），提起上訴，本院管轄之第
二審合議庭判決如下：
    主  文
原判決撤銷。
曾智康犯不能安全駕駛動力交通工具罪，處有期徒刑肆月，如易
科罰金，以新臺幣壹仟元折算壹日。
    事  實
一、曾智康於民國110年12月8日下午5時許起至同日晚間9時許止
    ，在桃園市○○區○○路000巷00號居所飲用高粱酒，明知飲酒
    後不得駕駛動力交通工具，仍於翌（9）日上午6時10分許，
    自上址騎乘車牌號碼000-000號普通重型機車離去。嗣於同
    日上午6時30分許，行經桃園市平鎮區復旦路2段與廣泰路口
    前為警攔檢，並於同日上午6時35分許，經警測得其吐氣所
    含酒精濃度達每公升0.52毫克，始悉上情。
二、案經桃園市政府警察局平鎮分局移送臺灣桃園地方檢察署檢
    察官偵查後聲請簡易判決處刑。
    理  由
壹、程序部分：
　　本判決援引之供述及非供述證據，均係依法取得，並經本院
    於審理期日踐行合法之調查，被告及其辯護人迄本院言詞辯
    論終結前，均未爭執其證據能力，自得採為判決之基礎。
貳、實體部分：
一、認定犯罪事實所憑之證據及理由：
    上揭犯罪事實，業據被告曾智康於警詢、偵訊及本院審理均
    中坦承不諱（見偵卷第15頁至第19頁、第49頁至第50頁，本
    院簡上卷第58頁至第59頁、第84頁），且有酒精測定紀錄表
    及桃園市政府警察局舉發違反道路交通管理事件通知單（見
    偵卷第33頁、第35頁）在卷可稽，足認被告上開任意性之自
    白與事實相符，堪予採信。綜上，本案事證明確，被告犯行
    洵堪認定，堪予認定，應予依法論科。
二、論罪科刑及撤銷改判部分：
 ㈠ 新舊法比較：
    本案被告行為後，刑法第185條之3第1項第1款，業於111年1
    月28日修正公布，並自同年月30日施行生效。刑法第185條
    之3第1項第1款原係規定：「駕駛動力交通工具而有下列情
    形之一者，處2年以下有期徒刑，得併科20萬元以下罰金：
    一、吐氣所含酒精濃度達每公升零點二五毫克或血液中酒精
    濃度達百分之零點零五以上。」而修正後規定為：「駕駛動
    力交通工具而有下列情形之一者，處3年以下有期徒刑，得
    併科30萬元以下罰金：一、吐氣所含酒精濃度達每公升零點
    二五毫克或血液中酒精濃度達百分之零點零五以上。」即修
    正後之刑法第185條之3第1項第1款之規定，提高有期徒刑及
    罰金金額之上限，故經新舊法比較之結果，修正後之規定非
    較有利於被告，依刑法第2條第1項前段規定，自應適用被告
    行為時即修正前之刑法第185條之3第1項第1款之規定論處。
 ㈡ 核被告曾智康所為，係犯修正前刑法第185條之3第1項第1款
    之駕駛動力交通工具而有吐氣所含酒精濃度達每公升0.25毫
    克以上情形之罪。
 ㈢ 按累犯之成立，以曾受徒刑之執行完畢，或一部之執行而赦
    免後，5年以內故意再犯有期徒刑以上之罪為要件。經查被
    告前因公共危險案件經本院以109年度壢原交簡字第261號判
    決判處有期徒刑3月確定，並於111年3月1日易科罰金執行完
    畢等情，有臺灣高等法院被告前案紀錄表在卷可稽，並經本
    院依職權調取前開卷宗核閱無訛。被告於110年12月9日犯本
    件修正前刑法第185條之3第1項第1款之駕駛動力交通工具而
    有吐氣所含酒精濃度達每公升0.25毫克以上情形之罪時，其
    並非受「有期徒刑」之執行完畢後，5年以內故意再犯有期
    徒刑以上之犯罪，揆諸上揭說明，自不構成累犯。原審判決
    未察，就此部分論以累犯，並加重其刑，判決自有違誤，故
    檢察官執此上訴，指謫原判決不當，為有理由。是原判決既
    有前開可議之處，即屬難以維持，自應由本院予以撤銷改判
    。
 ㈣ 爰以行為人責任為基礎，審酌被告前已有酒駕前科，此有臺
    灣高等法院被告前案紀錄表1份附卷可參，業已犯同罪質之
    公共危險罪，猶再次酒後騎乘普通重型機車行駛於公眾往來
    之道路上，且檢測之吐氣所含酒精濃度達每公升0.52毫克，
    漠視自己生命、身體之安危，亦罔顧公眾往來之安全，如此
    一再輕忽法令，可見嚴重枉顧自身及其他用路人生命、財產
    之安全，殊值非難。惟念及被告犯罪後坦承犯行，態度尚可
    ，且智識程度為高職肄業、業工，而家庭經濟狀況勉持（見
    偵查卷第15頁調查筆錄受詢問人欄）乙節，並參以其酒精濃
    度超過法定標準值之程度，及係以騎乘普通重型機車方式違
    犯刑律之犯罪手段，且本次未肇生交通事故之犯罪情節，暨
    其犯罪動機、目的等一切情狀，量處如主文第2項所示之刑
    ，並諭知易科罰金之折算標準，以資懲儆。
據上論斷，依刑事訴訟法第455條之1第1項、第3項、第369條第1
項前段、第364 條、第299 條第1 項前段，判決如主文。
本案經檢察官賴心怡聲請簡易判決處刑及提起上訴，檢察官林曉
霜到庭執行職務。
中　　華　　民　　國　　111 　年　　8 　　月　　19　　日
            刑事第八庭    審判長法　官　許雅婷
　　　　　　                    法  官  葉作航
　　　　　　                    法  官  徐雍甯
以上正本證明與原本無異。
不得上訴。
 　　　　　　　　　　　　　 　　書記官　楊宇國　　　
中　　華　　民　　國　　111 　年　　8 　　月　　19　　日
附錄本案論罪科刑法條：
修正前中華民國刑法第185條之3
駕駛動力交通工具而有下列情形之一者，處2 年以下有期徒刑，
得併科20萬元以下罰金：
一、吐氣所含酒精濃度達每公升零點二五毫克或血液中酒精濃度
    達百分之零點零五以上。
二、有前款以外之其他情事足認服用酒類或其他相類之物，致不
    能安全駕駛。
三、服用毒品、麻醉藥品或其他相類之物，致不能安全駕駛。
因而致人於死者，處3 年以上10年以下有期徒刑；致重傷者，處
1 年以上7 年以下有期徒刑。
曾犯本條或陸海空軍刑法第54條之罪，經有罪判決確定或經緩起
訴處分確定，於5 年內再犯第1 項之罪因而致人於死者，處無期
徒刑或5 年以上有期徒刑；致重傷者，處3 年以上10年以下有期
徒刑。